【裁判字號】    99,重國,46
【裁判日期】    991231
【裁判案由】    國家賠償
【裁判全文】
臺灣臺北地方法院民事判決              99年度重國字第46號
原      告  湯桂賢
被      告  國防部
法定代理人  高華柱
上列當事人間請求國家賠償事件，本院判決如下：
    主  文
原告之訴駁回。
訴訟費用由原告負擔。
    事 實 及 理 由
一、按原告之訴，依其所訴之事實，在法律上顯無理由者，法院
    得不經言詞辯論，逕以判決駁回之，民事訴訟法第249條第2
    項定有明文。
二、本件原告起訴主張：原告原為空軍上士一級士官，但被告嗣
    以偽造文書之方式將其開除。因而，原告以榮民身份至行政
    院請願，請求整理軍中制度，詎被告竟以偽造文書之資料聯
    絡地下警察將原告非法逮捕，並送往精神病院囚禁終生，而
    由輔導會負擔原告之伙食費用。嗣後幸得上天顯靈，經家人
    到院求情原告才被釋放，否則原告非病死於精神病院，爰依
    國家賠償法之規定提起本件訴訟等語。並聲明：(一)被告應賠
    償原告損害金新台幣（下同）5萬元，並賠償慰藉金9,000億
    元及自起訴狀繕本送達被告之日起至清償日止，按臺灣銀行
    公告定儲利率計算之利息，上開金額並全數充作救濟金用途
    ；(二)被告應連續三日在中央日報、中國時報、聯合報、自由
    時報第一版刊登道歉啟事；(三)第一項願供擔保，請准宣告假
    執行。
三、本件未經言詞辯論，故無被告之聲明及陳述。
四、按國家賠償法第10條第1項規定，請求國家損害賠償時，應
    先以書面向賠償義務機關請求之，若不依此規定先向賠償義
    務機關以書面請求，乃逕向法院提起損害賠償之訴，法院即
    應依民事訴訟法第249條第1項第6款規定，以起訴不備其他
    要件裁定駁回其訴。查原告起訴主張其遭受被告以偽造文書
    之方式將其開除，並以偽造文書之資料聯絡地下警察將原告
    非法逮捕，被告應賠償其損害云云，然查，原告起訴主張之
    事實：被告聯絡地下警察將原告非法逮捕，並送往精神病院
    囚禁終生，而由輔導會負擔原告之伙食費用等情，在現代社
    會殊難想像其真實性，且原告復未指明被告所侵害者究為原
    告何項權利，以及原告所受之損害種類為何，就被告何以須
    負高達9,000億零5萬元損害賠償責任之原因事實與賠償金額
    依據等情，亦未見原告予以說明，或是提出任何證據資料供
    本院審酌，從而，原告提起本件訴訟，在法律上顯無理由。
五、綜上所述，本件原告之訴，依其所訴之事實，在法律上顯無
    理由，爰不經言詞辯論，逕以判決駁回之。
六、結論：本件原告之訴，為無理由，依民事訴訟法第78條、第
    249條第2項，判決如主文。
中    華    民    國    99    年    12   月    31    日
                  民事第一庭    法  官  楊晉佳
以上正本係照原本作成。
如對本判決上訴，須於判決送達後20日內向本院提出上訴狀。如
委任律師提起上訴者，應一併繳納上訴審裁判費。
中    華    民    國    99    年    12   月    31    日
                                書記官  蘇炫綺

司法院資訊處製作；財團法人民間司法改革基金會備份。
